最高法院刑事判決　　　　　　　　　　　　　　　八十六年度台上字第二二一六號
　　上訴人　甲○○
　　　　　　乙○○
右上訴人等因盜匪案件，不服台灣高等法院高雄分院中華民國八十六年一月二十三日
第二審判決（八十五年度上訴字第二一五九號，起訴案號：台灣高雄地方法院檢察署
八十五年度偵字第一六六一○號），提起上訴，本院判決如左：
    主  文
上訴駁回。
    理  由
一乙○○部分：
按刑事訴訟法第三百七十七條規定：上訴於第三審法院，非以判決違背法令為理由，
不得為之。是提起第三審上訴，應以原判決違背法令為理由，係屬法定要件。如果上
訴理由狀並未依據卷內訴訟資料，具體指摘原判決不適用何種法則或如何適用不當，
自應認其上訴為違背法律上之程式，予以駁回。本件原判決認定上訴人乙○○與甲○
○有共同為其事實欄所載之強劫犯行，維持第一審適用懲治盜匪條例第五條第一項第
一款及其他相關法律論處乙○○罪刑之判決，已詳述其所憑之證據及認定之理由。對
於乙○○與甲○○在原審否認犯罪，所為伊二人因曾於民國八十五年七月六日案發當
日下午四、五時許，同往該萬利大樓九樓之五找綽號「小彤」之友人，但傍晚即返回
鳳山住處，與僱主楊宏隆共同晚餐，餐畢，二人在住處房內看電視，直至晚上十一、
二時，乙○○才外出工作，並無本件犯行等辯解，認屬卸責之詞，不足採信，已依卷
證資料，詳加指駁。乙○○上訴意旨略謂：伊與甲○○抵達萬利大廈後，先進入電梯
，吳壬雪隨後才踏入電梯，並非見吳壬雪單獨搭乘電梯即蓄意強劫，嗣電梯上至七樓
時，甲○○竟出其不意，突然摀住吳壬雪嘴部強劫，伊曾加以勸阻，但甲○○不聽，
事後甲○○恐嚇伊不得張揚，吳壬雪係與伊早有嫌隙，故藉本件誣陷等語，非但與其
在原審所辯及甲○○辯解之情節歧異，且非依據卷證資料執以指摘，復屬單純事實上
之爭執，對原判決究竟如何違背法令，未予具體表明，殊非適法之第三審上訴理由。
應認乙○○之上訴為違背法律上之程式，予以駁回。此部分既應為程序上駁回上訴之
判決，乙○○請求本院予以自新機會，自無從斟酌，併予明。
二甲○○部分：
按上訴期間為十日，自送達判決後起算，刑事訴訟法第三百四十九條前段定有明文。
本件上訴人甲○○，經原判決維持第一審適用懲治盜匪條例第五條第一項第一款及其
他相關法律論處其罪刑之判決，駁回其在第二審之上訴後，判決正本依法於民國八十
六年二月三日囑託台灣高雄監獄高雄分監送達於甲○○本人收受，有該送達證書附卷
可稽。其上訴期間截至同年二月十三日屆滿，其期間之末日又非星期日、紀念日或其
他休息日，乃甲○○竟遲至八十六年二月十七日始提起第三審上訴，顯已逾期。其上
訴自非合法，亦應予以駁回。
據上論結，應依刑事訴訟法第三百九十五條前段，判決如主文。
中      華      民      國    八十六    年      四      月     十八     日
                              最高法院刑事第二庭
                                  審判長法官  施  文  仁
                                        法官  陳  炳  煌
                                        法官  張  淳  淙
                                        法官  洪  文  章
                                        法官  林  錦  芳
      右正本證明與原本無異
                                              書  記  官
中      華      民      國    八十六    年      四      月    二十三    日
